hi-misc.aff
FLAG num

# eg: सुन्दर to सुन्दरतर, सुन्दरतम, सुन्दरता  
SFX 11 Y 3
SFX 11 0 तर .
SFX 11 0 तम .
SFX 11 0 ता [^अधुना]

# as per http://hi.wikipedia.org/wiki/मानक_हिंदी_वर्तनी#2.12_.वाला
SFX 94 Y 2
SFX 94 0 वाला .
SFX 94 0 वाले .

SFX 95 Y 2
SFX 95 0 वाली .
SFX 95 0 वालियाँ .

# kis - kitne, utne, itne, jitne
SFX 96 Y 1
SFX 96 स तने स

# as per http://hi.wikipedia.org/wiki/मानक_हिंदी_वर्तनी#2.2
SFX 97 Y 1
SFX 97 0 ने .

# as per http://hi.wikipedia.org/wiki/मानक_हिंदी_वर्तनी#2.2
SFX 98 Y 7
SFX 98 0 से .
SFX 98 0 को .
SFX 98 0 पर .
SFX 98 0 पे .
SFX 98 0 के [^हम]
SFX 98 0 में .
SFX 98 0 का [^हम]

# as per http://hi.wikipedia.org/wiki/मानक_हिंदी_वर्तनी#2.4.2
SFX 99 Y 4
SFX 99 0 -सा .
SFX 99 0 -से .
SFX 99 0 -जैसा .
SFX 99 0 -जैसे .

# following rules are used only for example forms

SFX 101 Y 20
SFX 101 0 नगर .
SFX 101 0 गंज .
SFX 101 0 गिरि .
SFX 101 0 ताल .
SFX 101 0 पुर .
SFX 101 0 पुरी .
SFX 101 0 क्षेत्र .
SFX 101 0 झील .
SFX 101 0 कुंज .
SFX 101 0 मार्ग .
SFX 101 0 खेत .
SFX 101 0 पुरम .
SFX 101 0 टाउन .
SFX 101 0 पुरा .
SFX 101 0 वाड़ी .
SFX 101 0 घाटी .
SFX 101 0 घाट .
SFX 101 0 खंड .
SFX 101 0 गढ़ .
SFX 101 0 पहाड़ी .

SFX 102 Y 28
SFX 102 0 किशोर .
SFX 102 0 कुमार .
SFX 102 0 जीत .
SFX 102 0 वीर .
SFX 102 0 नाथ .
SFX 102 0 दास .
SFX 102 0 प्रीत .
SFX 102 0 सिंह .
SFX 102 0 गुप्त .
SFX 102 0 कान्त .
SFX 102 0 राज .
SFX 102 0 रंजन .
SFX 102 0 मोहन .
SFX 102 0 रतन .
SFX 102 0 प्रताप .
SFX 102 0 पाल .
SFX 102 0 चन्द्र .
SFX 102 0 किरण .
SFX 102 0 जी .
SFX 102 0 लाल .
SFX 102 0 नन्द .
SFX 102 0 दीप .
SFX 102 0 नारायण .
SFX 102 0 राम .
SFX 102 0 शंकर .
SFX 102 0 दयाल .
SFX 102 0 दीन .
SFX 102 0 विजय .

SFX 103 Y 8
SFX 103 0 किशोरी .
SFX 103 0 कुमारी .
SFX 103 0 दासी .
SFX 103 0 कौर .
SFX 103 0 कान्ता .
SFX 103 0 देवी .
SFX 103 0 रानी .
SFX 103 0 बाला .


##PREFIXES
PFX 201 Y 4
PFX 201 अ मुख्या अ
PFX 201 अ प्रधाना अ
PFX 201 अ महा अ
PFX 201 अ उपा अ

PFX 202 Y 4
PFX 202 0 मुख्य .
PFX 202 0 प्रधान .
PFX 202 0 महा .
PFX 202 0 उप .

PFX 203 Y 4
PFX 203 आ मुख्या आ
PFX 203 आ प्रधाना आ
PFX 203 आ महा आ
PFX 203 आ उपा आ
